臺灣臺北地方法院交通事件裁定　　　　 96年度交聲字第612號
原處分機關　交通部公路總局臺北區監理所
異　議　人
即受處分人　甲○
上列異議人即受處分人因違反道路交通管理處罰條例案件，對於
交通部公路總局臺北區監理所於中華民國96年5月15日所為之處
分（原處分案號：北監自裁字裁40-C00000000號），聲明異議，
本院裁定如下：
    主  文
異議駁回。
    理  由
一、按汽車駕駛人駕駛汽車，應遵守道路交通標誌、標線、號誌
    之指示，道路交通安全規則第90條前段定有明文，而道路交
    通標誌標線號誌設置規則第206條第5款第1目規定「圓形紅
    燈」之行車管制號誌，其代表之意義係禁止車輛通行，不得
    超越停止線或進入路口。次按汽車駕駛人，行經有燈光號誌
    管制之交岔路口闖紅燈者，處新臺幣（下同）1千8百元以上
    5千4百元以下罰鍰；又汽車駕駛人駕駛汽車違反道路交通管
    理處罰條例第53條第1項之規定者，除應依各該條所規定之
    罰鍰處罰外，並予記違規點數3點，道路交通管理處罰條例
    第53條第1項及第63條第1項第3款分別定有明文。
二、本件異議人即受處分人甲○於民國96年3月25日下午3時50分
    許，駕駛車號0012-GV號自用小客車，沿臺北縣新店市○○
    路由南向北行駛至北新路三段、民權路交岔路口時，適逢該
    路口北新路車道之燈光行車管制號誌為紅燈，竟不遵守該燈
    光號誌之管制，仍闖越紅燈後由北新路三段往臺北方向車道
    逕行迴轉至對向之北新路三段往新店方向車道，經臺北縣政
    府警察局新店分局江陵派出所執勤員警以「闖紅燈」為由，
    當場攔停並製單舉發，經異議人收受後，於應到案日期前提
    出申訴，經原處分機關函請原舉發單位調查結果，仍認異議
    人有前開違規事實，原處分機關乃依道路交通管理處罰條例
    第53條第1項、違反道路交通管理事件統一裁罰基準表之規
    定，於96年5月15日以北監自裁字裁40-C00000000號裁處異
    議人罰鍰2千7百元，並依同條例第63條第1項第3款記違規點
    數3點之事實，有臺北縣政府警察局舉發違反道路交通管理
    事件通知單（北縣警交字第C0000000 0號）、交通部公路總
    局臺北區○○○○○道路交通管理事件裁決書（北監自裁字
    裁40-C00000000號）暨臺北縣政府警察局新店分局96年4月
    20日北縣警店交裁字第0960018580號書函等件在卷可稽。
三、異議意旨略以：伊於上揭時間行駛至舉發地點時，遇紅燈即
    停止行進於內側車道，待該路口號誌轉為綠燈後始迴轉，實
    無闖紅燈之行為，伊僅係在禁止左轉路段迴車，並無違反道
    路交通管理處罰條例第53條第1項之行為云云。經查：
  （一）異議人駕駛前開車輛行經上開路口時，在臺北縣新店市
        ○○路由南向北行駛至北新路三段、民權路交岔路口時
        ，於燈光行車管制號誌為紅燈之情形下，仍不遵守該燈
        光號誌之管制，仍闖越紅燈後由北新路三段往臺北方向
        車道逕行迴轉至對向之北新路三段往新店方向車道之事
        實，業據證人即現場舉發員警乙○○於本院調查時，具
        結擔保其供述之真實性證稱：當時我在新店市○○路與
        民權路口取締交通違規，我站在北新路三段靠近捷運站
        出口，異議人在北新路上往臺北方向，我站在異議人的
        對向車道，當時北新路號誌變成紅燈後，異議人仍駕車
        由北新路迴轉往新店方向，到我這方向的車道，我站的
        位置可以清楚看到紅綠燈，我站的位置與紅綠燈距離只
        有10至20公尺，可以清楚看到紅綠燈的變換，當時燈號
        變成紅燈時，與異議人同方向的車輛都已經停下來，且
        那時民權路方向的行人已經在行走，我取締的項目主要
        是攔停違規闖紅燈及違規迴轉的車輛，我都會等號誌變
        成紅燈後約1、2秒才會執行取締，因為如果在號誌黃燈
        的情形下取締的話，會有爭議等語（見本院卷第27頁背
        面），按證人乙○○係為原處分機關所認定異議人有前
        開違規行為之原證人，其到庭並在本院法官面前以言詞
        供述異議人有前開違規事實，本院已得有異議人確有上
        開違規行為之心證，且於本件卷存證據資料內並無任何
        積極證據足以證明證人乙○○上開供述係屬虛偽，亦無
        有足以令人顯信證人其供述為不可採之品性證據或前科
        證據存在，本院自不得僅以證人乙○○為本件開單告發
        異議人之員警而全盤抹煞其所具有之原證人資格，且交
        通警察製單舉發違反道路交通管理處罰條例所列之違規
        事實，本質上為行政處分，係公務員基於職務上之權力
        ，依法就特定之具體事件所為之具公法上效果之單方面
        行政行為，基於公務員為公法上行為具有公信力之原則
        ，該行政行為當可被推定為真正，其據以依法處分之事
        實認定亦為正確無誤，佐以本件事實雖係發生於96年3
        月25日，惟證人乙○○係於96年6月12日到庭作證，期
        間相距尚未逾3個月，衡諸證人乙○○之年紀、經驗，
        其證述應不至於有何記憶不清之違誤，況依證人乙○○
        所述，異議人駕駛前開車輛欲迴轉時，民權路方向之行
        人已經在行走，顯見異議人行駛之北新路方向之管制燈
        號應變為紅燈無誤，異議人辯稱：伊係綠燈時才迴轉云
        云，尚難採信，是異議人確有於上揭時間，行經臺北縣
        新店市○○路○段與民權路交岔路口時，該路口北新路
        車道之燈光行車管制號誌為紅燈之情形下，仍闖越紅燈
        後迴轉至對向車道之行為堪可認定。
  （二）異議人雖聲請調閱當時路口監視錄影帶或採證照片，惟
        經本院向舉發單位查詢之結果，因時間已久，已無法調
        閱到新店市○○路、民權路口當時之錄影畫面，且因本
        件係員警當場攔停舉發，故當時亦未及拿出相機拍照乙
        節，有本院公務電話紀錄乙紙在卷可稽，參酌汽車駕駛
        人闖紅燈，如不能或不宜攔截製單舉發者，尚得依道路
        交通管理處罰條例第7條之2及違反道路交通管理事件統
        一裁罰基準及處理細則第11條規定逕行舉發，執勤員警
        非必當場攔停始為適法，是以觀諸本件異議人係於舉發
        員警確認北新路方向號誌變為紅燈，民權路方向行人已
        開始通行之情況下，當場攔停而未及拍照等情，堪認執
        勤員警本其維護交通秩序及安全之職責所為之上開舉發
        行為，應無違誤，當非必有路口監視錄影帶或採證照片
        ，始能認定異議人之違規行為。至台北縣政府警察局新
        店分局行文予異議人之書函，其上所載異議人之姓名固
        有誤植，然此行政公文之誤載，尚無礙於異議人違規行
        為之成立，附此敘明。
四、綜上所述，異議人確有於上揭時地駕駛前開車輛，行經有燈
    光號誌管制之交岔路口闖紅燈之違規行為，原處分機關依道
    路交通管理處罰條例第53條第1項、第63條第1項第3款及違
    反道路交通管理事件統一裁罰基準表等規定，裁處異議人罰
    鍰2千7百元，並記違規點數3點，核無不合，本件異議為無
    理由，應予駁回。
據上論斷，應依道路交通案件處理辦法第19條，裁定如主文。
中　　華　　民　　國　　96　　年　　8 　　月　　27　　日
                     交通法庭法　官　鍾素鳳
以上正本證明與原本無異。
如不服本裁定，應於送達後5日內，向本院提出抗告狀。
                             書記官  陳鳳瀴
中　　華　　民　　國　　96　　年　　8　　月　　 30　　日
